<h1>Referat 12 (21.04.2023)</h1>
<h2>Hvem som var tilstede</h2>
    <p>Sebastian, Jackie, Dorcas, Kjell, Brian, Eivind(på discord)</p>
<h2>Hva dere diskuterte</h2>
    <p>Vi tok en generell oversikt av hva vi trenger til innleveringen, vi så spesielt på punktene om "spesefikke krav". Her manglet det litt. Blant annet : 75% test covrage, en form for factory, javadoc på alle public metoder(ikke minst dem som snakker overens pakker).</p>
    <p>Ettersom det kan bli tett med tid for flere, er det viktig at vi setter <b>en</b> dag der vi møtes for å planlegge i tillegg til flere dager der vi møtes for å kode. Denne dagen (torsdag | 27.04.2023) skal vi møte for å vertfall planlegge hva som videre er nødt til å gjøres. På denne måten kan gruppen forholde seg til en dag der alt av planlegging vil bli tatt</p>
<h2>Hvilke avgjørelser dere tok</h2>
    <p>Vi skal ha begynt eller vertfall ha prøvd å løse implimenteringen av de spesefikke kravene vi mangler</p>
<h2>Hva dere ble enige om å gjøre til neste gang</h2>
    <p>Til neste gang vil vi jobbe med å fullføre det vi mangler av spesefikke krav, det vil helt klart være ting som mangler, spesielt tester og kanskje javadoc. Dette vil da tas på torsdagen</p>
    <ul>
        <li>interaktiv lyd(dorcas)</li>
        <li>object frabrikk(eivind)</li>
        <li>Tester med test coverage, Headless applicationtest Sebastian og Kjell prøver.</li>
        <li>lisens og kildebruk(sebastian,kjell)</li>
        <li>dokumentasjon i koden i tilleg til innkapsling(Brian og jackie)</li>
    </ul>
    
