<h1> Referat 1 (20.03.2023-24.03.2023) <h1>

<h2>Hvem som var tilstede</h2>
    <p> Alle var tilstede på discord </p>
<h2>Hva dere diskuterte</h2>
    <p> Diskuterte om vi skulle møte eller ikke </p>
    <p> Diskuterte prosjektet.  </p>
    <p> Diskuterte dersom alle hadde lært seg basic ligGDX så vil det bli enklere å begynne å dele ut individuelle oppgaver. </p>
<h2>Hvilke avgjørelser dere tok</h2>
    <p> Ble enig om å ikke møte for å heller jobbe med oblig i et annet fag. </p>
    <p> Ble enig om å ikke møte for å lære oss libGDX </p>
<h2>Hva dere ble enige om å gjøre til neste gang</h2>
    <p>lære oss libGDX til neste møte </p>


<h1> Referat 2 (01.03.2023) </h1>

<h2>Hvem som var tilstede </h2>
    <p> Sebastian,Dorcas,Kjell,Brian,Jackie
<h2>Hva dere diskuterte </h2> 
    <p> Diskuterte libGDX struktur og så på forskjellige implementasjoner av denne
    <p> Diskuterte tileMap
    <p> Diskuterte branches og hvordan vi ville ha den generelle strukturen på disse
<h2>Hvilke avgjørelser dere tok </h2>
    <p> Gjorde avgjørelsen å heller bruke tileMap istedet for egenlagt grid
    <p> Gjorde avgjørelsen å slette en del branches som ikke var nødvendig lengre
<h2>Hva dere ble enige om å gjøre til neste gang </h2>
    <p>Ble enige om å lære oss tileMap og libGDX videre</p>


<h1>Referat 3 (02.03.2023) </h1>

<h2>Hvem som var tilstede </h2>
    <p> Alle var tilstede</p>
<h2>Hva dere diskuterte </h2>
    <p> Diskuterte forståelse av tilemap samt libGDX. </p>
    <p> Så på forskjellige .TMX maps, dette er maps som kan lages i et eget program "tiled" https://www.mapeditor.org/</p>
    <p> Diskuterte gruppe struktur</p>
    <p> 
        Diskuterte UML diagram for MVP link finnes her :
        <a href= "https://lucid.app/lucidchart/f14609ae-0436-4114-be3e-44bea107c7d8/edit?viewport_loc=-459%2C-342%2C2368%2C1366%2C0_0&invitationId=inv_e2e85f81-6baa-4527-95c4-17773a7c75f0"> UML Diagram</a>
    </p> 
    <img src="assets/BasicUML.png" width="500" title="hover text">
    <p> Diskuterte plan for implimentering av MVP </p>
<h2>Hvilke avgjørelser dere tok </h2>
    <p> Vi droppet gruppeleder struktur, beholdt kundeveileder </p>
    <p> Vi ble enig om å begynne med implementasjon av klasser rundt model, så binder vi alt sammen ved neste møte. </p> 
<h2>Hva dere ble enige om å gjøre til neste gang </h2>
    <p> Brain : MenuScreen </p>
    <p> Sebastian : GameScreen/Model </p>
    <p> Jackie : Controller</p>
    <p> Eivind : Player/Bomb </p>
    <p> Kjell, Dorcas : MapAssets </p>
